臺灣臺南地方法院刑事裁定
110年度撤緩字第180號
聲  請  人  臺灣臺南地方檢察署檢察官
受  刑  人  卓騰慶


上列聲請人因受刑人犯詐欺案件，聲請撤銷緩刑之宣告（110年
度執聲字第1192號），本院裁定如下：
    主      文
卓騰慶於本院一０九年度簡字第二五三五號刑事判決所受之緩刑
宣告撤銷。
    理      由
一、聲請意旨略稱：受刑人卓騰慶因詐欺案件，經貴院以109年
    度簡字第2535號判處有期徒刑6月。緩刑2年，並應於判決確
    定之日起1年內，向檢察官指定之政府機關、政府機構、行
    政法人、社區或其他符合公益目的之機構或團體，提供50小
    時之義務勞務，緩刑期間付保護管束，案於民國109 年10月
    28日確定。惟其多次未依限履行，違反刑法第74條第2項第5
    款所定負擔情節重大。爰依刑事訴訟法第476條規定聲請撤
    銷緩刑之宣告等語。
二、刑法第74條第2 項第5 款規定：緩刑宣告，得斟酌情形，命
    犯罪行為人向指定之政府機關、政府機構、行政法人、社區
    或其他符合公益目的之機構或團體，提供40小時以上240小
    時以下之義務勞務。又同法第75條之1 第1 項第4 款規定：
    受緩刑之宣告而有違反第74條第2項第1款至第8款所定負擔
    情節重大，足認原宣告之緩刑難收其預期效果，而有執行刑
    罰之必要者，得撤銷其宣告。而上述條文所謂「情節重大」
    ，係指受判決人顯有履行負擔之可能，而隱匿或處分其財產
    、故意不履行、無正當事由拒絕履行或顯有逃匿之虞等情事
    而言（該條款立法理由參照）。 　　
三、經查：
㈠、本件受刑人前因網際詐欺案件，經本院以109年度簡字第2535
    號判處有期徒刑6月。緩刑2年，並應於判決確定之日起1年
    內，向檢察官指定之政府機關、政府機構、行政法人、社區
    或其他符合公益目的之機構或團體，提供50小時之義務勞務
    ，緩刑期間付保護管束，並於109 年10月28日確定等情，經
    本院調閱該案全卷，並有上揭刑事判決書及臺灣高等法院被
    告前案紀錄表各1 份在卷可稽。
㈡、該案原經臺灣臺南地方檢察署檢察官以107年度偵字第19559
    號緩起訴，緩起訴期間為2年，受刑人應於緩起訴處分確定
    後6個月內，向地檢署指定之政府機關、政府機構、行政法
    人、社區或其它符合公益目的之機構或團體提供50小時之義
    務勞務，並參加地檢署舉辦之法治教育1場次，然受刑人未
    於履行期間內向指定之政府機關、政府機構、行政法人、社
    區或其他符合公益目的之機構或團體提供50小時之義務勞務
    ，故經臺灣臺南地方檢察署檢察官以109年度撤緩字第321號
    撤銷緩起訴，有該案緩起訴處分書、撤銷緩起訴處分書附卷
    足參，足見受刑人早有未履行義務勞務之行為。
㈢、案經撤銷緩起訴處分後，檢察官聲請簡易判決處刑，本院以1
    09年度簡字第2535號簡易判決，除主文外，另於理由中告誡
    受刑人「被告不思以正途取財而違犯本件犯行，顯見其法治
    觀念有所欠缺，為促使被告確實改過遷善，日後得以尊重他
    人財產權利，並使其警惕自身行止，避免再犯，自以命其履
    行一定之負擔為宜，故另諭知被告應於本判決確定之日起1
    年內，向檢察官指定之政府機關、政府機構、行政法人、社
    區或其他符合公益目的之機構或團體，提供50小時之義務勞
    務；同時併依刑法第93條第1項第2款規定，諭知緩刑期間付
    保護管束，俾由觀護人適當督促，期兼收啟新及惕儆之雙效
    ，以維法治。而緩刑之宣告，係國家鑒於被告能因知所警惕
    而有獲得自新機會之期望，特別賦予宣告之刑暫不執行之寬
    典，倘被告未遵循本院所諭知前揭緩刑期間之負擔而情節重
    大，或在緩刑期間又再犯罪，或有其他符合法定撤銷緩刑之
    原因者，均可能由檢察官聲請撤銷本件緩刑宣告，而生仍須
    執行所宣告之刑之後果，附予指明。」（判決第3頁）。是
    依上開判決主文內容及理由，受刑人應依檢察官之執行指揮
    向指定之政府機關、政府機構、行政法人、社區或其他符合
    公益目的之機構或團體提供50小時之義務勞務，且於緩刑期
    內付保護管束，否則所受之緩刑，即會遭撤銷。又本案確定
    後，執行檢察官、觀護人亦再次告知受刑人應行遵守事項，
    並請受刑人在期間內向義務勞務執行機構報到，此有執行筆
    錄、具結書附卷足參（執護勞字卷第7-8、21-22頁），可認
    受刑人確知悉其應提供義務勞務之機構、時數與期限，及不
    履行勞務將遭受撤銷緩刑之法律效果。復因受刑人均未前往
    義務勞務執行機構報到，觀護人又多次發函，請其儘速履行
    ，否則緩刑將會遭到撤銷，此有臺灣臺南地方檢察署送達證
    書在卷可稽（執護勞字卷第27-34頁），然期間內受刑人未
    曾有前往義務勞務執行機構之紀錄，此亦有執行機構函覆之
    函文及執行手冊附卷（執護勞字卷第35頁）。依前開說明，
    受刑人明知悉其應提供義務勞務之機構、時數與期限，及不
    履行勞務將遭受撤銷緩刑之法律效果，復經地檢署多次通知
    ，仍不予理會，迄今未完成任何義務勞務時數，受刑人顯然
    未珍惜此機會，毫無履行原判決所定緩刑負擔之誠意。
㈣、又經本院詢問其未能履行之原因，僅表示：老婆11月11日生
    產，10月住院安胎，要照顧他，沒有時間去履行，有打電話
    到地檢署，但電話一直轉語音、或忙線、承辦人不在座位上
    ，因此沒有聯繫上承辦人員等語，此有本院公務電話附卷足
    參（本院卷第17頁）。然本案之確定日期為109 年10月28日
    ，執行檢察官於110年3月9日通知受刑人執行，並請於同年3
    月30日前往義務勞務執行機構報到（見前開訊問筆錄、函文
    ），亦即以110年3月30日起至受刑人陳明老婆住院安胎之11
    0年10月之前，至少有6個月的期間，又以受刑人每日執行5 
    小時義務勞務計算，實際上僅需10日即可完成50小時之義務
    勞務，每月執行不到2日義務勞務，亦即1個月只需1個週休
    假日即可完成，對受刑人可謂為相當寬鬆之執行時間，其自
    可適度調控時間，配合義務勞務之履行，卻未予重視，亦難
    認「老婆安胎」是無法至執行機構履行義務勞務之正當理由
    。受刑人無正當理由，未依檢察官之執行通知履行緩刑負擔
    ，且遍查卷內，亦無受刑人曾請假之隻字片語，益證受刑人
    確有「無正當事由拒絕履行」之情節重大，足認原宣告之緩
    刑已難收鼓勵改過自新之預期效果，而有執行刑罰之必要。
    故聲請人依刑法第75條之1 第1項第4 款之規定聲請撤銷緩
    刑之宣告，經核並無不合，應予准許。
四、依刑事訴訟法第476 條，刑法第75條之1 第1 項第4 款，裁
    定如主文。 
中　　華　　民　　國　　110 　年　　11　　月　　17　　日
                  刑事第五庭    法　官  蔡奇秀
以上正本證明與原本無異。
如不服本裁定，應於收受送達後5日內向本院提出抗告狀。（應
附繕本）
　　　　　　　　　　　　　　　　書記官　張仕蕙
中　　華　　民　　國　　110 　年　　11　　月　　18　　日